臺灣高雄地方法院民事簡易判決　　　　110年度雄建簡字第7號
原　　　告　黃福民　
即反訴被告　　　　　
訴訟代理人　陳宜宏律師
複代理人　　游淑惠律師
被　　　告　江府錦餐飲管理顧問有限公司
即反訴原告　　　　　
法定代理人　郭玉雲　

訴訟代理人　潘俞宏律師
上列當事人間給付工程款事件，經臺灣臺北地方法院109 年北簡
字第20230 號於民國109 年12月24日移轉管轄而來，本院於民國
110 年12月28日言詞辯論終結，判決如下：
    主      文
一、被告應給付原告新臺幣壹拾柒萬元及自民國一百一十年二月
    十日起至清償日止，按週年利率百分之五計算之利息。
二、原告其餘之訴駁回。
三、訴訟費用由被告負擔二分之一、其餘由原告負擔。
四、本判決原告勝訴部分得假執行。但被告如以新臺幣壹拾柒萬
    元供擔保後，得免為假執行。
五、原告其餘假執行之聲請駁回。
六、反訴原告之訴及假執行之聲請均駁回。
七、反訴訴訟費用由反訴原告負擔。
    事實及理由
壹、本訴部分：
一、原告主張：
  ㈠兩造於108 年11月7 日訂立「本家設計& 江府錦錦緻鍋物」
    工程合約書，由原告為被告施作位於高雄市○○區○○路
    000 號房屋之室內設計及施作工程，約定工程總價新臺幣（
    下同）170 萬元，分四期給付工程款。工程原約定應於108
    年11月30日前完工；惟因被告要求施作合約範圍外，工程報
    價單之四項追加工程：①價值31,213元之【玻璃】項目、②
    價值91,500元之【石皮版】項目、③價值102,600 元之【石
    塑地板】項目、④價值48,000元之【雜項】項目工程，並扣
    除塑膠地磚之49,700元，共計追加223,613 元。因上開追加
    工程致工程延宕至109 年2 月13日始完工。
  ㈡原告於109 年2 月13日工程完工後7 日內均未接獲被告之書
    面通知要求改正，依兩造承攬合約第8 條約定，應視為被告
    已驗收本工程完畢；應給付原告工程尾款170,000 元及上開
    追加四項工程費用223,613 元，共393,613 元。
  ㈢原告於109 年3 月30函請被告給付工程款，惟被告仍不給付
    。爰依民法第505 條第1 項及兩造工程承攬合約第7 條第4
    款約定，請求被告給付工程款尾款170,000 元。另依民法第
    179條規定，請求被告返還工程款223,613元。
    聲明：㈠被告應給付原告393,613 元，並自起訴狀繕本送達
    翌日起至清償日止，按年利率百分之5 計算之利息。㈡願供
    擔保，請准宣告假執行。
二、被告則以：
  ㈠兩造係在108 年8 月14日簽訂設計案承攬合約，原告於108
    年10月28日提供門市裝潢施工效果圖，兩造確立相關價款合
    約期限等後於108 年11月7 日簽定施工承攬合約書。因被告
    原訂於108 年12月初開幕，故對原告施工進度及完工時程甚
    為在意，108 年11月中後期多次提醒施工進度，且對施工瑕
    疵亦要求原告能重作改善，惟至108 年11月30日仍有多處未
    完工，因原告要求寬限幾日即可完工，被告基於好意給予趕
    工時間，並以LINE等方式逐一清點未完工項要求原告趕工，
    惟直到109年2月被告試營運原告仍未完工。
  ㈡109 年3 月被告陸續發現木質地板因施工嚴重刮傷、廁所玻
    璃開孔錯誤、櫃台玻璃貼模不良、沙發靠背裂開等瑕疵，直
    至正式營運仍未修補瑕疵，被告只得自行修補瑕疵。
  ㈢被告於109 年2 月10日收受原告之追加工程報價單，始知原
    告擅將原約定應完工工項列為追加工項，被告聯絡原告均未
    回應，因原告於109 年3 月31日發函要求給付款項，被告因
    而於109 年4 月9 日發文回應虛報及損害賠償應與尾款相抵
    。依兩造施工契約第6 條約定未經雙方議定確認不得認為追
    加。
    聲明：原告之訴駁回。如受不利判決願供擔保請准宣告免為
    假執行。
貳、反訴部分：
一、反訴原告主張(卷第23-35頁、第177-189頁)：
  ㈠因反訴被告即原告( 下稱反訴被告) 施工瑕疵需修補，而反
    訴原告急營運經通知未果後，自行修補，使被告即反訴原告
    ( 下稱反訴原告) 支出修補費用共38,125元。另尚有未修補
    包括：①1 樓廁所檯面開孔錯誤。②2 樓木作沙發龜裂。③
    1 樓木地板嚴重刮傷。④門口地板嚴重變形。( 本院卷第
    185 頁)
  ㈡因反訴被告施工不當，反訴原告因而無法營運，支出之房租
    水電人事等損害，包括：①108 年12月人事薪資費用90,032
    元。②109 年1 月人事薪資費用215,474 元。③108 年店面
    及辦公室租金88,000元。④109 年1 至3 月餐飲顧問費83,
    926 元( 餐飲顧問開店舖輔導費用) 。共計565,344 元( 本
    院卷第185-187頁)。
  ㈢反訴被告應給付反訴原告自108 年11月30日起至109 年2 月
    13日共75日，每日以3,000 元計算，合計共225,000 元之營
    業損失費用(本院卷第27頁)。
  ㈣反訴原告依民法第493 條第2 項、第495 條規定，得請求反
    訴被告賠償損害。
    反訴聲明：反訴被告應給付反訴原告828,469 元及自反訴準
    備書狀送達翌日起( 本院卷第301 頁，110 年9 月23日當庭
    送達繕本) 至清償日止，按週年利率5%計算之利息。願供擔
    保請准宣告假執行。( 卷第373 頁擴張)
參、兩造不爭執事項及本件爭點(卷第397頁、第427-429頁)：
    不爭執事項：
  ㈠兩造先於108 年8 月14日訂立設計案承攬合約書，由原告為
    被告負責江府錦錦緻鍋物之室內設計，並訂有設計案承攬合
    約書( 本院卷第39-45 頁) ；其後兩造於108 年11月7 日訂
    立「本家設計& 江府錦錦緻鍋物」工程合約書，由原告為被
    告施作位於高雄市○○區○○路000 號房屋之室內設計及施
    作工程，約定工程總價170 萬元，分四期給付工程款，約定
    完工日為108 年11月30日；原告於109 年2 月13日退場。被
    告已給付工程款1,530,000 元。
  ㈡反訴原告提出之證物3 工程合約書及工程案報價單( 本院卷
    第109-123 頁) 確實為兩造簽訂承攬工程合約時之約定及報
    價( 本院卷第149 頁筆錄) ；原告於工程施作後請款時，提
    出原證3 之工程報價單( 北院卷第21-23 頁) 向被告請款時
    所提出(本院卷第149頁筆錄)。
  ㈢原告於109 年3 月30日催告被告給付工程款及追加工程款共
    393,613 元，於110 年3 月31日送達被告( 北院卷第29-31
    頁) ；被告則於109 年4 月9 日回覆告之裝潢劣質要求原告
    改善(本院卷第225-233頁)。
  ㈣原證3 、4 ( 北院卷第25-27 頁) 及反訴被證1(本院卷第16
    1 頁) 、原證6(本院卷第319 頁) 之對話內容，均為兩造間
    之對話不爭執( 本院卷第301 頁正反面) 。
  ㈤被告在系爭房屋之餐廳自109 年1 月27日開始營業( 本院卷
    第303 頁筆錄、第371 頁被告公司臉書貼文) 。
    本件爭點：
  ㈠被告抗辯原告於108 年11月30日已完工，原告則主張109 年
    2 月13日完工，何者為有理由。另109 年3 月陸續發現木質
    地板因施工嚴重刮傷、廁所玻璃開孔錯誤、櫃台玻璃貼模不
    良、沙發靠背裂開等瑕疵，直至正式營運仍未修補瑕疵，被
    告只得自行修補瑕疵，被告因而於109 年4 月9 日發文回應
    虛報及損害賠償應與尾款相抵，經相抵後原告不得請求被告
    給付工程款，有無理由。
  ㈡被告抗辯依兩造施工契約第6 條約定未經雙方議定確認不得
    認為追加，原告不得請求追加工程款，有無理由。
  ㈢原告依民法第505 條第1 項及兩造工程承攬合約第7 條第4
    款約定，請求被告給付工程款尾款170,000 元。另併依民法
    第179 條規定，請求被告返還工程款( 即追加部分)223,613
    元。有無理由。
  ㈣反訴原告依民法第493 條第2 項、第495 條規定，得請求反
    訴被告賠償下列損害合計828,469元，有無理由：
  1.因反訴被告即原告( 下稱反訴被告) 施工瑕疵需修補，而反
    訴原告急營運經通知未果後，自行修補，使被告即反訴原告
    ( 下稱反訴原告) 支出修補費用共38,125元。另尚有未修補
    包括：①1 樓廁所檯面開孔錯誤。②2 樓木作沙發龜裂。③
    1 樓木地板嚴重刮傷。④門口地板嚴重變形。( 本院卷第
    185 頁)。
  2.因反訴被告施工不當，反訴原告因而無法營運，支出之房租
    水電人事等損害，包括：①108 年12月人事薪資費用90,032
    元。②109 年1 月人事薪資費用215,474 元。③108 年店面
    及辦公室租金88,000元。④109 年1 月店面及辦公室租金
    88,000元。⑤109 年1 至3 月餐飲顧問費83, 926 元( 餐飲
    顧問開店舖輔導費用) 。共計565,344 元( 本院卷第185
    -187頁) 。
  3.反訴被告應給付反訴原告自108 年11月30日起至109 年2 月
    13日共75日，每日以3,000 元計算，合計共225,000 元之營
    業損失費用(本院卷第27頁)。
肆、本院的判斷：
一、被告抗辯原告於108 年11月30日已完工，原告則主張109 年
    2 月13日完工，何者為有理由。另109 年3 月陸續發現木質
    地板因施工嚴重刮傷、廁所玻璃開孔錯誤、櫃台玻璃貼模不
    良、沙發靠背裂開等瑕疵，直至正式營運仍未修補瑕疵，被
    告只得自行修補瑕疵，被告因而於109 年4 月9 日發文回應
    虛報及損害賠償應與尾款相抵，經相抵後原告不得請求被告
    給付工程款，有無理由。
  ㈠查依被告自行提出之兩造LINE對話紀錄所示，兩造在108 年
    12月30日、109 年1 月6 日之對話內容有關於工程項目尚未
    施作完畢、收尾事項工項等內容，而109 年2 月12日之對話
    內容有原告提出估價單明細已調整要求被告確認，被告則回
    覆原告應係要求收取尾款等內容，有原告整理之兩造各該期
    日之對話紀錄( 本院卷第309-311 頁），且被告亦不爭執該
    對話內容確實為兩造間之對話( 本院卷第301 頁背面筆錄)
    ，而對話內容被告確實提及「因為我最近真的也在忙餐廳現
    場的事情，張總這幾天會南下協助裝潢驗收的事情」，是依
    上開對話內容，已足認被告抗辯108 年11月30日已完工之詞
    並無足採；原告主張在109 年2 月12日全部完工並要求被告
    配合驗收之詞較為合理。
  ㈡按因可歸責於承攬人之事由，致工作發生瑕疵者，定作人除
    依民法第493 條及第494 條規定請求修補或解除契約，或請
    求減少報酬外，並得請求損害賠償。惟定作人依此規定請求
    承攬人賠償損害，仍應依同法第493 條規定先行定相當期限
    催告承攬人修補瑕疵，始得為之，尚不得逕行請求承攬人賠
    償損害。被告雖抗辯因原告施工瑕疵，使被告支出修繕費用
    38,125元，並迄今仍有未維修之項目( 詳見本院卷第185 頁
    ) ，惟被告並未提出任何曾定相當期限催告原告修補而遭原
    告拒絕之證明，所為抗辯已難認為有理由。被告雖提出108
    年11月及12月間之照片( 本院卷193-223 頁、第303 頁) ，
    惟當時本件工程原告仍在持續施作中，被告以LINE提出有應
    改善或修補項目，不能解為係依上開民法規定所為工程瑕疵
    之修補催告；至被告另提出109 年1 月間照片( 卷第237
    -243頁) 亦在完工日之前，而工程施作過程需時時修補應屬
    合理，被告既未提出完工後曾催告被告修補而遭拒絕之證明
    ，不能作為原告工作瑕疵而拒絕修補之證明。
  ㈢況被告在系爭工程地點開設之餐廳係於109 年1 月27日開始
    營業，有原告提出之被告臉書貼文( 本院卷第371 頁) ，被
    告亦未為爭執，而被告與原告在完工日之109 年2 月12日當
    日之LINE對話並無任何被告抗辯有瑕疵未為修補之內容，且
    依原告提出之對話紀錄( 本院卷第309 頁背面) ，被告僅以
    ：照片收到( 攝影師的照片) ，感謝了，明細( 估價明細)
    晚點忙完我再來看了. . . . 你應該是要問尾款的，因為我
    最近真的也在忙餐廳現場的事情，張總這幾天會南下協助裝
    潢驗收的事情等語，無任何一句提及本件工程有何瑕疵需修
    補之內容，且表明願與被告會同驗收，足認原告主張已全部
    完工之詞為真實。又兩造既已在上開對話內容提出配合驗收
    ，被告又未曾提出曾要求原告修補瑕疵遭拒絕之證明，被告
    事後未配合驗收，餐廳又已開幕營業，被告事後提出之自行
    修補項目，顯無法證明係因原告施工瑕疵所造成，是被告抗
    辯因原告施工瑕疵自行修補受有損害，依上開說明，不能請
    求原告賠償，所為抵銷抗辯亦無理由而應予駁回。
  ㈣況被告提出於109 年4 月10日、109 年4 月11日之發票二紙
    ，施工項目為「裝修工程」「崗石漆耐磨面漆施工」( 本院
    卷第235 頁) ，亦與其抗辯之瑕疵內容不相同( 本院卷185
    頁) ，且金額共僅38,125元，縱有瑕疵亦屬輕微，被告既未
    提出曾催告原告修補瑕疵而遭拒絕之證明，且於完工日未為
    任何原告施工有瑕疵應修補之表示，事後請求原告賠償損害
    即無理由。被告雖提出於109 年4 月9 日之存證信函，抗辯
    有催告原告修補瑕疵，惟該存證信函係回覆原告請求給付工
    程款，且函文內容未明確提及有何瑕疵，僅回覆被告額外花
    費金額達十數萬元以上( 本院卷第225-233 頁) ，是被告上
    開存證信函已在其餐廳營業已2 月餘之後，且未載明瑕疵項
    目為何並稱已自行修補，自不能生合法催告原告修補瑕疵之
    效力；被告抗辯及所為抵銷抗辯均無理由，應予駁回。
二、被告抗辯依兩造施工契約第6 條約定未經雙方議定確認不得
    認為追加，原告不得請求追加工程款，有無理由。
  ㈠兩造施工承攬合約書第六條增減工程約定「工程範圍得經雙
    方同意後增減之。其增減部分如與本合約附件所訂項目相同
    時，即比照該單價計算增減金額；如增減之項目與本合約附
    件有所不同時，應由雙方議定其金額及施工日期，並需經甲
    方簽認後施作，並用書面附於本合約內為附件三」，有合約
    書可參( 北院卷第17頁) ，而原告主張被告要求原告施作合
    約範圍外，以工程報價單之四項追加工程：①價值31,213元
    之【玻璃】項目、②價值91,500元之【石皮版】項目、③價
    值102,600 元之【石塑地板】項目、④價值48,000元之【雜
    項】項目工程，並扣除塑膠地磚之49,700元，共計追加223,
    613 元部分，均為被告所爭執，且依原告主張上開追加項目
    均非原合約相同項目，原告自應舉證明證明兩造曾依上開合
    約書約定協議議定金額及經被告簽認，原告僅提出報價單，
    然該報價單係原告於請款時始單方增列用以向被告請款，為
    兩造所不爭執( 本院卷第149 頁、第301 頁背面筆錄) ，自
    不能認為兩造已有合意追加上開工程項目；至原告所提兩造
    於108 年12月30日、109 年1 月6 日之LINE對話內容，僅載
    明為1F剩餘工程、2F剩餘工程及收尾事項，亦有原告所提之
    對話內容可參( 北院卷第25-27 頁) ，並不能認為就追加工
    項已有施作之合意，原告依兩造承攬契約關係請求被告給付
    上開追加工程款，並無理由而應予駁回。
三、原告依民法第505 條第1 項及兩造工程承攬合約第7 條第4
    款約定，請求被告給付工程款尾款170,000 元。另併依民法
    第179 條規定，請求被告返還工程款( 即追加部分)223,613
    元。有無理由。
  ㈠被告對於尚有工程尾款17萬元未為給付之事實並未爭執，原
    告既已施作完成，被告以有瑕疵所為損害賠償抵銷抗辯並無
    理由亦如上述，則原告依兩造承攬契約約定法律關係，請求
    被告給付工程款17萬元，即有理由而應予准許。
  ㈡原告主張追加施作：①價值31,213元之【玻璃】項目、②價
    值91,500元之【石皮版】項目、③價值102,600 元之【石塑
    地板】項目、④價值48,000元之【雜項】項目工程，並扣除
    塑膠地磚之49,700元，共計追加223,613 元，被告因而受有
    不當得利，請求被告返還不當得利，均為被告所否認，被告
    並以：
  1.玻璃價值31,213元部分：被告抗辯依原告所提出之被告108
    年12月30日Line對話紀錄所稱「I F 剩餘工程7.醬料台打版
    （製作黑玻）、2F剩餘工程1.醬料櫃打（製作黑玻）」、被
    告109 年1 月6 日Line對話紀錄所稱「5.黑玻貼皮時間？1F
    吧台電磁爐打Sili cone 收邊」，均屬於原施工契約之附件
    工程報價單「壹、木作工程石- 五、圓弧造型櫃檯」、「壹
    、木作工程石- 十七、造型飲料檯」、「壹、木作工程石-
    二四、2F造型醬料檯」（反原證3 ，第6 頁）項目，非屬於
    追加工程項目( 本院卷第31頁書狀) ；原告則僅提出其向被
    告請款時提出之報價單與原契約報價單，並主張兩者比對即
    可知確屬增加之工程項目，然原告請款時就此項目僅列載增
    加部分( 玻璃) 及數量、單位、單價及金額，並未詳載係增
    加在原契約約定何項目下( 北院卷第23頁、本院卷第119 頁
    ) ，是被告抗辯屬原契約約定之木作工程項目即屬合理，參
    以原告在108 年12月30日、109 年1 月6 日之LINE對話均自
    陳係剩餘工程、收尾事項( 北院卷第26-27 頁) ，是原告主
    張此部分係追加工程並未舉證證明以實其說，不能認為被告
    受有不當得利，原告請求被告返還不當得利，即無理由。
  2.石皮板91,500元部分：被告抗辯依原告提出之被告109 年1
    月6 日Line對話紀錄所稱「7.油漆修補：…1& 2 F牆面石頭
    紋漆修補」，皆屬原施工契約之附件工程報價單「貳、油漆
    工程- 二、全室牆面刷漆【1-沙】」項下，非屬追加工程項
    目( 本院卷第31頁書狀) ；原告則僅提出其向被告請款時提
    出之報價單與原契約報價單，並主張兩者比對即可知確屬增
    加之工程項目，然原告請款時就此項目僅列載增加部分( 玻
    璃) 及數量、單位、單價及金額，並未詳載係增加在原契約
    約定何項目下( 北院卷第23頁、本院卷第119 頁) ，是被告
    抗辯屬原契約約定之木作工程項目即屬合理，參以原告在
    108 年12月30日、109 年1 月6 日之LINE對話均自陳係剩餘
    工程、收尾事項( 北院卷第26-27 頁) ，是原告主張此部分
    係追加工程並未舉證證明以實其說，不能認為被告受有不當
    得利，原告請求被告返還不當得利，即無理由。
  3.石塑地板102,600 元部分：原告僅以被告於108 年12月30日
    之Line對話紀錄「2F剩餘工程：7.鋪石塑地板」部分，主張
    係兩造已合意之追加工程範圍，然為被告所否認，且該對話
    內容不能認為係已施作之追加工程項目已如上述，原告既未
    舉證證明確實已施作此項目及請求之此部分工程費用確屬合
    理，主張被告受有此部分不當得利即無理由。
  4.雜項工程48,000元部分：原告請求之增加雜項項目包括現場
    清潔、後區白鐵花板、2F木作包覆修飾、1F櫃子增加門片、
    衛浴設安裝等項目( 北院卷第23頁) ，惟各該項目依文義解
    釋應多屬原契約約定範圍方為合理，原契約報價單上本有部
    分櫃子約定有門片、或有日式格柵等在內( 本院卷第119 頁
    ) ，是否為增加工項亦有疑義；是原告就此部分主張係追加
    施作項目，被告因而受有不當得利，亦無理由而不應准許。
  5.原告雖聲請傳在現場負頁玻璃裝修師傅謝勝宇( 本院卷第30
    9 頁) ，然其僅為師傅，顯無法知悉兩造間原約定範圍及是
    否追加工項，及原告請求之款項是否合理，本院認無傳訊之
    必要，併為說明。
 ㈢是原告請求被告給付工程尾款17萬元為有理由；請求被告返
   還不當得利223,613元則均無理由而應予駁回。
四、反訴原告依民法第493 條第2 項、第495 條規定，得請求反
    訴被告賠償下列損害合計828,469 元，有無理由：
  1.因反訴被告即原告( 下稱反訴被告) 施工瑕疵需修補，而反
    訴原告急營運經通知未果後，自行修補，使被告即反訴原告
    ( 下稱反訴原告) 支出修補費用共38,125元。另尚有未修補
    包括：①1 樓廁所檯面開孔錯誤。②2 樓木作沙發龜裂。③
    1 樓木地板嚴重刮傷。④門口地板嚴重變形。( 本院卷第
    185 頁)。
  2.因反訴被告施工不當，反訴原告因而無法營運，支出之房租
    水電人事等損害，包括：①108 年12月人事薪資費用90,032
    元。②109 年1 月人事薪資費用215,474 元。③108 年店面
    及辦公室租金88,000元。④109 年1 月店面及辦公室租金
    88,000元。⑤109 年1 至3 月餐飲顧問費83, 926 元( 餐飲
    顧問開店舖輔導費用) 。共計565,344 元( 本院卷第185
    -187頁) 。
  3.反訴被告應給付反訴原告自108 年11月30日起至109 年2 月
    13日共75日，每日以3,000 元計算，合計共225,000 元之營
    業損失費用(本院卷第27頁)。
 ㈠反訴原告即被告未提出曾催告原告修補瑕疵而遭拒絕之證明
   ，且於完工日未為任何原告施工有瑕疵應修補之表示，事後
   請求原告賠償損害並無理由等均如上述，其依民法第493 條
   第2 項、第495 條規定，得請求反訴被告賠償損害共828,469
   元，均無理由，而應予駁回。
伍、綜上所述，本件原告依兩造承攬契約約定之法律關係，請求
    被告給付17萬元及自起訴狀繕本送達翌日之110 年2 月10日
    起( 起訴狀繕本於110 年2 月9 日送達，本院卷第17頁) 至
    清償日止，按週年利率5%計算之利息，為有理由，原告逾此
    範圍之請求則無理由而應予駁回。被告所為抵銷抗辯則無理
    由應予駁回。反訴原告之訴亦無理由而應予駁回。
陸、本判決原告勝訴部分係依民事訴訟法第427 條所規定之適用
    簡易訴訟程序所為被告敗訴之判決，爰依同法第389 條第1
    項第3 款規定依職權宣告假執行。併依同法第392 條第2 項
    規定諭知被告得供相當擔保金額後免為假執行。原告敗訴部
    分及反訴原告敗訴部分，假執行之聲請亦均無理由而應予駁
    回。
柒、本件事證已臻明確，兩造間其餘主張舉證併所提證據，經本
    院審酌認與判決之結果不生影響，不再一一論列，附此敘明
    。被告聲請傳證人吳俊輝及李先生( 本院卷第303 頁) ，為
    原告當時員工，且兩造LINE對話內容已說明如上，本院均認
    無必要，併為說明。
捌、結論：本件原告之訴為一部有理由、一部無理由；反訴原告
    之訴為無理由。因此判決如主文。本訴訴訟費用由兩造比例
    負擔。反訴訴訟費用由反訴原告負擔。
中    華    民    國   111    年    1     月    11    日
                  高雄簡易庭  法  官    林玉心
以上正本係照原本作成。
如不服本判決，應於送達後20日內，向本院提出上訴狀並表明上
訴理由，如於本判決宣示後送達前提起上訴者，應於判決送達後
20日內補提上訴理由書（須附繕本）。
中    華    民    國   111    年    1     月    12    日
                              書記官    李月君